# 新债务重组准则下非经常性损益认定

提问人：Q372781063 时间：2019-11-25 14:02:12
陈版，您好!有个问题烦请赐教。在新债务重组准则下，减免客户部分货款也认定为债务重组，适用新金融工具准则，请问此时免除的客户部分款项产生的损益如何计算？是否还是使用信用减值损失科目核算？这部分损益算不算非经常性损益？谢谢！

回答人：chenyiwei
1 、要看减免的具体原因，是因为客户无力支付，还是其他？并非所有原因导致的减免都是信用减值损失，关键是看减免是否与客户的信用风险相关。
2 、要看此类损失是否经常发生，其原因是否具有特殊性和偶发性，对损益的影响是否重大等。

提问人：沉默羔羊 时间：2019-12-16 08:05:25
关于第一个问题：
“在新债务重组准则下，减免客户部分货款也认定为债务重组，适用新金融工具准则，请问此时免除的客户部分款项产生的损益如何计算？是否还是使用信用减值损失科目核算？”
客户是属于国企，应收账款已经逾期了，客户的财务状况也比较健康，减免客户部分货款主要是基于尽快回笼资金，与客户后面还会继续进行交易。
这种情况是不是感觉计入财务费用-现金折扣更为合适？

回答人：chenyiwei
广义上是债务重组。当然计入利润表中的什么项目可以再讨论。